【裁判字號】    98,交上訴,39
【裁判日期】    980331
【裁判案由】    過失致死
【裁判全文】
臺灣高等法院刑事判決                98年度交上訴字第39號
上  訴  人  臺灣桃園地方法院檢察署檢察官
被      告  甲○○
                      3號6樓
上列上訴人因被告業務過失傷害案件，不服臺灣桃園地方法院97
年度審易緝字第33號，中華民國98年2月20日第一審判決（起訴
案號：臺灣桃園地方法院檢察署96年度偵字第27921號），提起
上訴，本院判決如下：
    主  文
上訴駁回。
    理  由
一、按刑事訴訟法第三百五十條、第三百六十一條、第三百六十
    二條、第三百六十七條規定，不服地方法院之第一審判決而
    上訴者，須提出上訴書狀，並應敘述具體理由，為上訴必備
    之程式；其所提出之書狀未敘述上訴理由，或僅曾以言詞陳
    述上訴理由者，均應於上訴期間屆滿後二十日內補提理由書
    於第一審法院。第一審法院經形式審查，認逾期未補提上訴
    理由者，應定期間先命補正，逾期未補正者，為上訴不合法
    律上之程式，應以裁定駁回。倘已提出上訴理由，但所提非
    屬具體理由者，則由第二審法院以上訴不合法律上之程式，
    判決駁回。而所謂具體理由，必係依據卷內既有訴訟資料或
    提出新事實、新證據，指摘或表明第一審判決有何採證認事
    、用法或量刑等足以影響判決本旨之不當或違法，而構成應
    予撤銷之具體事由，始克當之（例如：依憑證據法則具體指
    出所採證據何以不具證據能力，或依憑卷證資料，明確指出
    所為證據證明力之判斷如何違背經驗、論理法則）；倘僅泛
    言原判決認定事實錯誤、違背法令、量刑失之過重或輕縱，
    而未依上揭意旨指出具體事由，或形式上雖已指出具體事由
    ，然該事由縱使屬實，亦不足以認為原判決有何不當或違法
    者（例如：對不具有調查必要性之證據，法院未依聲請調查
    亦未說明理由，或援用證據不當，但除去該證據仍應為同一
    事實之認定），皆難謂係具體理由，俾與第二審上訴制度旨
    在請求第二審法院撤銷、變更第一審不當或違法之判決，以
    實現個案救濟之立法目的相契合，並節制濫行上訴。又所謂
    上訴書狀應敘述上訴之理由，係指上訴書狀本身應敘述上訴
    理由而言，非可引用或檢附其他文書代替，以為上訴之理由
    ，刑事訴訟法並無上訴理由得引用或檢附其他文件代替之規
    定，若原審檢察官提出之上訴書，僅云「茲據告訴人具狀請
    求提起上訴，經核內容，尚非顯無理由，檢附原書狀，提起
    上訴」，揆之上開說明，其上訴自不合法律上之程式（最高
    法院六十五年台上字第二八三六、六十九年台上字第二七二
    四號判例意旨參照）。
二、本件檢察官依循告訴人乙○○具狀請求提起上訴，其上訴意
    旨謂：「上列被告因業務過失傷害案件，經臺灣桃園地方法
    院於中華民國九十八年二月二十日為第一審判決（九十七年
    度審易緝字第三三號），本檢察官於九十八年三月四日收受
    判決正本。茲據告訴人具狀請求上訴，略以：被害人丙○○
    ○雖有舊疾，然係因本件車禍而死亡，原審僅論處被告業務
    過失傷害罪，實非允洽等語。因之請求本檢察官上訴，經核
    尚非顯無理由。爰附送原書狀及本署公務電話紀錄單，依刑
    事訴訟法第三百四十四條第三項（按檢察官誤引第二項）、
    第三百六十一條提起上訴。」除去所引用之告訴人請求上訴
    之意旨外，檢察官上訴理由僅稱告訴人具狀請求上訴，經核
    尚非顯無理由等語，其所執上訴理由，並未依據卷內既有訴
    訟資料或提出新事實、新證據，指摘或表明第一審判決有何
    採證認事、用法或量刑等足以影響判決本旨之不當或違法，
    而構成應予撤銷之具體事由。是其上訴顯未以書狀敘述具體
    理由，揆諸上揭規定，自屬不合法律上之程式，爰不經言詞
    辯論，逕予駁回。
三、據上論斷，應依刑事訴訟法第三百六十七條前段、第三百七
    十二條，判決如主文。
中    華    民    國    98    年    3     月    31    日
                  刑事第二十一庭審判長法  官  蘇隆惠
                                      法  官  許永煌
                                      法  官  曾家貽
以上正本證明與原本無異。
不得上訴。
                                      書記官  任正人
中    華    民    國    98    年    4    月      1    日


司法院資訊處製作；財團法人民間司法改革基金會備份。
